臺灣高雄地方法院民事裁定　　　　　 110年度雄簡字第1455號
原　　　告　金科代國際股份有限公司

法定代理人　楊喻閎　
訴訟代理人　郭怡均　
被　　　告　劉張美玉
訴訟代理人　劉景宏　
上列當事人間請求履行契約事件，本院裁定如下：
    主  文
本件移送臺灣雲林地方法院。
    理  由
一、按訴訟，由被告住所地之法院管轄；當事人得以合意定第一
    審管轄法院；訴訟之全部或一部，法院認為無管轄權者，依
    原告聲請或依職權以裁定移送於其管轄法院；第24條之合意
    管轄，如當事人之一造為法人或商人，依其預定用於同類契
    約之條款而成立，按其情形顯失公平者，他造於為本案之言
    詞辯論前，得聲請移送於其管轄法院，民事訴訟法第1 條第
    1 項前段、第24條第1 項前段、第28條第1 項、第2 項前段
    分別定有明文。而民事訴訟法第28條第2 項之立法意旨，在
    於依第24條規定，當事人得以合意定第一審法院，惟當事人
    之一造如為法人或商人，以其預定用於同類契約之合意管轄
    條款與非法人或商人之他造訂立契約者，締約之他造就此條
    款多無磋商變更之餘地，為防止合意管轄條款之濫用，保障
    經濟弱勢當事人之權益，始增訂本條項，規定上述情形如按
    其情形顯失公平者，他造於為本案之言詞辯論前，得聲請法
    院將該訴訟移送於其法定之管轄法院，並於但書明定兩造均
    為法人或商人者不適用聲請移送之規定，以免爭議。
二、本件原告固以兩造於民國110 年3 月31日簽立信貸委託書（
    下稱系爭委託書）提起本件訴訟，並以系爭委託書第8 條約
    定本院為第一審管轄法院；然查，系爭委託書之委託人為被
    告，其住所為「雲林縣○○市○○路000 巷00號」，有其個
    人戶籍資料查詢結果在卷可證。本件當事人一造即原告為法
    人，系爭委託書約定條款顯係原告為與其客戶於訂立委託契
    約時，預先擬定之條款，衡情貸款委託人即被告在訂約時，
    並無爭執或協商之餘地，而系爭委託書約定條款關於合意管
    轄之約定，使其放棄其住所地之法院為管轄法院，如此其在
    考量勞力、時間及費用等程序上不利益之情況下，或須因此
    放棄應訴之機會，對原即屬經濟上弱勢之被告而言，顯失其
    公平。況若將此合意管轄之條款宣告不予適用，就原告為法
    人機構，相較於被告而有充分之人力為債權之行使。是依上
    開說明，被告自得於為本案之言詞辯論前，聲請移送於其住
    所地之管轄法院即臺灣雲林地方法院，是本件依民事訴訟法
    第1 條第1 項之規定，自應由臺灣雲林地方法院管轄，爰依
    被告聲請將本件移送於該管轄法院。
三、依民事訴訟法第28條第2 項，裁定如主文。
中    華    民    國   110    年    10    月    21    日
                  高雄簡易庭  法      官  饒志民
以上正本係照原本作成
如對本裁定抗告須於裁定送達後10日內向本院提出抗告狀，並繳
納抗告費新臺幣1,000元。
中    華    民    國   110    年    10    月    21    日
                              書  記  官  史華齡